【裁判字號】    92,訴,517
【裁判日期】    920331
【裁判案由】    毒品危害防制條例
【裁判全文】
臺灣高雄地方法院刑事判決                          九十二年度訴字第五一七號
    公  訴  人  臺灣高雄地方法院檢察署檢察官
    被      告  甲○○
右列被告因違反毒品危害防制條例案件，經檢察官提起公訴（九十二年度毒偵緝字第
三號），本院判決如左：
    主  文
甲○○連續施用第一級毒品，處有期徒刑捌月，殘留海洛因之殘渣袋參個、吸管壹支
，均沒收銷燬之。注射針筒貳支，均沒收。又施用第二級毒品，處有期徒刑參月。應
執行有期徒刑拾月。殘留海洛因之殘渣袋參個、吸管壹支，均沒收銷燬之。注射針筒
貳支，均沒收。
    事  實
一、甲○○曾於民國八十八年間，因妨害兵役案件，經臺灣苗栗地方法院判處有期徒
    刑二月，緩刑二年確定。甲○○前因施用毒品案件，經依本院以九十年度毒聲字
    第四一七四號裁定送觀察、勒戒後，無繼續施用毒品之傾向，由臺灣高雄地方法
    院檢察署檢察官於九十年七月二十三日，以九十年度毒偵字第三一九九號不起訴
    處分確定。詎其仍不知悔改，復分別基於施用第一級毒品海洛因之概括犯意，基
    於施用第二級毒品安非他命之犯意，連續自九十一年一月上旬某日起至同年十二
    月二十四日止，在高雄縣鳳山市○○路一二五巷二六號住處，施用第一級毒品海
    洛因多次；於九十一年三月二十日下午二時二十五分許回溯二十四小時內，在上
    開住處，施用第二級毒品安非他命一次。嗣先於九十一年三月二十日上午十一時
    三十分許，在高雄縣鳳山市○○○街二九巷內，為警當場查獲，並扣得殘留有海
    洛因之殘渣袋三個、吸管一支，及其所有供施用毒品所用之注射針筒二支，經採
    其尿液送驗結果，檢出甲基安非他命、嗎啡之陽性反應。後於九十一年十二月二
    十九日下午十一時五十五分許（起訴書誤繕為九十一年時二月三十日凌晨零時五
    分許），在台北縣板橋市○○街十九號，為警當場查獲，經採其尿液送驗結果，
    檢出鴉片之陽性反應，經依本院以九十一年度毒聲字第二九一一號裁定送觀察、
    勒戒後，認有繼續施用毒品傾向，經本院以九十二年度毒聲字第六四三號裁定令
    入戒治處所施以強制戒治迄今。
二、案經高雄縣警察局鳳山分局、臺北縣政府警察局板橋分局報請臺灣高雄地方法院
    檢察署檢察官偵查起訴。
    理  由
一、右揭犯罪事實，業經被告甲○○於本院審理中坦承不諱，而被告二次為警查獲後
    所採尿液，經先後送請高雄縣政府衛生局、由臺灣高雄看守所檢驗結果呈甲基安
    非他命、嗎啡之陽性反應；鴉片之陽性反應，有該局九十一年三月二十八日煙毒
    尿液檢驗成績書、該所有無繼續施用毒品傾向評估標準紀錄表各一紙附卷可稽。
    又扣案之夾鏈袋三個、吸管一支，經送請高雄醫學大學附設中和紀念醫院鑑驗結
    果，呈海洛因之陽性反應，有該院九十二年三月十八日檢驗報告單二份在卷可考
    。另被告前因施用毒品案件，經依本院以九十年度毒聲字第四一七四號裁定送觀
    察、勒戒後，無繼續施用毒品之傾向，由臺灣高雄地方法院檢察署檢察官於九十
    年七月二十三日，以九十年度毒偵字第三一九九號不起訴處分確定，有該不起訴
    處分書一份在卷足憑。其於五年內再犯毒品危害防制條例第十條之罪，經臺灣高
    雄地方法院檢察署檢察官聲請本院以九十一年度毒聲字第二九一一號刑事裁定送
    臺灣高雄看守所附設勒戒處所觀察、勒戒後，認有繼續施用毒品傾向之情，亦有
    本院九十一年度毒聲字第二九一一號刑事裁定、臺灣高雄看守所九十二年一月十
    四日高所坤戒勒字第八九號函送之證明書各一份附卷可參。此外，並有被告所有
    供施用毒品所用之注射針筒二支扣案可資佐證。被告罪證明確，應予依法論科。
二、核被告所為，係犯毒品危害防制條例第十條第一項之施用第一級毒品海洛因罪、
    同條第二項之施用第二級毒品安非他命罪。被告持有第一級毒品海洛因、第二級
    毒品安非他命，嗣進而施用之，持有之低度行為應為施用之高度行為所吸收，不
    另論罪。被告先後多次施用第一級毒品海洛因之行為，時間緊接，犯罪構成要件
    相同，顯係出於概括之犯意為之，為連續犯，爰依刑法第五十六條之規定以一罪
    論，並加重其刑。其所犯上開二罪之間，犯意各別，行為互殊，應予分論併罰。
    又被告連續自九十一年一月上旬某日起至同年三月十七日止；自九十一年三月二
    十一日起至同年十二月二十三日止，在上開住處，多次施用第一級毒品海洛因之
    部分，雖未據公訴人起訴，然本院認有裁判上一罪關係，基於審判不可分原則，
    應併予審理，附此敘明。爰審酌被告經初觀察勒戒仍再犯，顯見其並無戒除毒害
    之決心，及其所犯罪行乃自戕之行為，尚無害及他人，犯後坦承部分犯行，態度
    良好等一切情狀，量處如主文所示之刑，並定其應執行刑，以資懲儆。扣案殘留
    有海洛因之夾鏈袋三個、吸管一支，因鑑驗出有毒品海洛因之成分，與毒品無從
    剝離，亦為毒品，不問屬於犯人與否，應依法沒收銷燬之。扣案之注射針筒二支
    ，為被告所有供犯罪所用之物，業據被告供明在卷，應依刑法第三十八條第一項
    第二款宣告沒收。
據上論斷，應依刑事訴訟法第二百九十九條第一項前段，毒品危害防制條例第十條第
一項、第二項、第十八條第一項，刑法第十一條、第五十六條、第五十一條第五款、
第三十八條第一項第二款，判決如主文。
本案經檢察官林慧美到庭執行職務。
中    華    民    國      九十二    年      三      月      三十一      日
                                  臺灣高雄地方法院刑事庭
                                      法  官  何悅芳
右正本證明與原本無異。
如不服本判決，應於判決送達後十日內，向本院提出上訴狀。
                                      書記官  顏宗貝
中    華    民    國      九十二    年      三      月      三十一      日
附錄本案論罪科刑法條：
毒品危害防制條例第十條第一、二項：
施用第一級毒品者，處六月以上五年以下有期徒刑。
施用第二級毒品者，處三年以下有期徒刑。


司法院資訊處製作；財團法人民間司法改革基金會備份。
